# 存在特殊财务安排的子公司股权出售

提问人：tony868lamy 时间：2010-12-24 14:48:16
出售子公司部分股权且丧失控制权的案例：
假设：股权受让双方在股权转让合同中对A公司股权转让价款的一部分做了对赌协议约定（财务安排：分几期支付股款），如果未来A公司经营业绩达到事先约定的指标或设定值，则支付剩余股款的100%，如果未能实现原先设定的经营业绩指标则支付剩余股款的50%或不支付等。请问：财务应当在什么时点，以什么价值标准，按照哪一条会计原则或准则规定确认相关股权转让收益？
备注：解释 4 号也未对存在对赌协议的股权出让做出规定。

回答人：chenyiwei
这种或有对价，对于出让方而言属于或有资产，可按或有事项准则对或有资产的原则处理。一般情况下应当直到标的企业在相关年度的盈利数据确定后，基本确定可以成立这样一笔应收款时，才能确认为收益。